【裁判字號】    90,交訴,196
【裁判日期】    900828
【裁判案由】    過失致死
【裁判全文】
臺灣臺南地方法院刑事判決                          九十年度交訴字第一九六號
    公  訴  人  臺灣台南地方法院檢察署檢察官
    被      告  丙○○
右列被告因過失致死案件，經檢察官提起公訴（九十年度偵字第四三二四號），本院
判決如左：
    主  文
丙○○從事業務之人，因業務上之過失致人於死，處有期徒刑壹年。
    事  實
一、丙○○為雲林縣茂林汽車貨運有限公司之司機，以駕駛為業，為從事駕駛業務之
    人，民國九十年一月三十一日晚上八時許，駕駛車牌號碼ＩＶ—九０七號營業大
    貨車載運貨物，行至台南縣學甲鎮新生里頂山寮一之十二號「七星汽水公司」前
    ，欲左轉進入該公司卸貨物，於台南縣一七四號縣道東向設有照明設備之慢車道
    （西向車道照明設備因故未運作）斜向停車，等候七星汽水公司鐵門開啟時，其
    本應注意汽車臨時停車時應依車輛順行方向緊靠道路右側停車，並應注意在夜間
    無燈光設備或照明不清之道路，均應顯示燈光或反光標誌，且依當時天候晴朗、
    路面乾燥無缺陷、道路上未有任何障礙物、視距復屬良好等情形以觀，客觀上亦
    無不能注意之情事，竟疏未注意該路段照明設備不及，未顯示燈光、反光標識或
    採取其他提醒來車注意之必要措施，即貿然於東向慢車道斜向臨時停車，致車身
    橫向佔用東向西側之慢車道達四‧一公尺。適有鄧再欽騎乘車牌號碼ＨＰ二—七
    二二號（檢察官誤繕為ＨＰ—七二二號）重型機車駛經上址，因閃避不及而撞上
    該營業大貨車，鄧再欽因而受有右手小拇指骨折、胸部右側骨頭裂傷及雙腳小腿
    擦傷等身體傷害（過失傷害部分，未據告訴），丙○○見狀，即下車查看，並聯
    絡救護車，將鄧再欽送醫治療後。丙○○仍未豎立燈光或警告標示，以提醒其他
    來車注意之必要安全措施，致於三分鐘後，另有林秀如騎乘車牌號碼ＹＫＶ—七
    八二號重型機車由東向西行經上址，亦因未期丙○○佔用慢車道斜向停車，當場
    反應不及而撞上營業大貨車右後車燈處，林秀如隨即人車倒地，受有胸部撞挫傷
    併骨折之傷害。經台南縣警察局學甲分局學甲派出所警員自甲○○警據報到場處
    理丙○○與鄧再欽間之車禍事故時，發現林秀如躺臥於業營大貨車車後道路上，
    因而詢問丙○○，丙○○尚未被有偵查權之公務員或機關發覺係其車禍肇事致林
    秀如傷亡前，即向員警甲○○自首並坦承犯行，進而接受裁判。林秀如經送台南
    縣佳里綜合醫院急救，延至同日晚間九時四十五分許，因出血性休克傷重不治死
    亡。
二、案經台南縣警察局學甲分局報請臺灣臺南地方法院檢察署檢察官相驗後偵查起訴
    。
    理  由
一、右述犯罪事實，已據被告丙○○於警訊及偵審中坦白承認，核與被害人林秀如之
    父乙○○所指述之情節相符，並經證人鄧再欽於警訊時、甲○○於本院審理時證
    述無訛，並有南縣警察局學甲分局學甲派出所處理交通事故現場紀錄表一紙、台
    南縣警察局道路交通事故調查報告表一紙、事故現場蒐證照片十一張在卷可資佐
    證。又被害人林秀如係因本件車禍而傷重死亡，亦經臺灣臺南地方法院檢察署檢
    察官督同法醫師相驗明確，並製有相驗屍體證明書、驗斷書及勘驗筆錄等附卷可
    憑。
二、其次，按汽車臨時停車時應依車輛順行方向緊靠道路右側停車，並應注意在夜間
    無燈光設備或照明不清之道路，均應顯示燈光或反光標誌，道路交通安全規則第
    一百十一條第四款、第一百十二條第十三款分別定有明文。本件被告丙○○於上
    開時、地，臨時停車，理應注意前述交通安全規則，而案發當時天候及道路況情
    ，客觀上亦無不能注意之情事，其竟疏於豎立燈光或警告標示，以提醒其他來車
    注意之必要安全措施，貿然斜向停車，以致肇事，並使被害人林秀如死亡，是被
    告之上述駕駛行為，自有過失。
三、況本件經送台灣省台南區行車事故鑑定委員會鑑定結果，亦持相同見解，有該委
    員會九十年三月十六日南鑑字第九００二０六號函及所附之鑑定意見書一份存卷
    可參，此益證被告駕車肇事致被害人死亡之行為，確有過失無疑。再者，被告丙
    ○○之過失駕駛行為，與被害人林秀如之死亡結果間，具有相當因果關係，亦無
    疑義，故本件事證已甚明確，被告之過失致人於死犯行，堪以認定。
四、丙○○為雲林縣茂林汽車貨運有限公司之司機，以駕駛為業，為從事駕駛業務之
    人，其因業務上之過失，致被害人林秀如死亡，核其所為，係犯刑法第二百七十
    六條第二項之業務過失致死罪。另被告於肇事後，致鄧再欽受傷，即將通知消防
    救護機關，經警據報前往處理時，警員甲○○發現林秀如躺臥現場時，尚不知肇
    事者前，被告丙○○即向員警自首並坦承犯行，進而接受裁判之事實，經證人甲
    ○○到庭證述無誤，是應依刑法第六十二條前段自首之規定，減輕其刑。本院審
    酌被告之生活狀況、品行、智識程度，及被告於照明設備不足路段，佔用慢車道
    斜向停車，為本件車禍肇事原因，並致被害人林秀如死亡嚴重結果，且肇事後仍
    未與被害人家屬，就民事賠償事宜達成和解，惟被告與被害人家屬就損害賠償總
    額雖協議為新臺幣二百七十萬元，其中包含強制責任保險部分一百四十萬之保險
    金，由被告自行負擔一百三十萬元，因被告另行投保意外險，原保險公司得給付
    八十萬元，另被告自行支付五十萬元，然被告因無法一次給付五十萬元，請求被
    害人家屬得以同意其分期付款，惟為被害人家屬所拒，故無法達成和解，且被告
    其犯罪後，業已坦承所為，態度尚非惡劣等一切情狀，量處如主文所示之刑，以
    資懲儆。
據上論斷，應依刑事訴訟法第二百九十九條第一項前段，刑法第二百七十六條第二項
、第六十二條前段，罰金罰鍰提高標準條例第一條前段，判決如主文。
中      華      民      國    九十      年      八      月    二十八    日
                              臺灣臺南地方法院交通法庭
                                      法  官    田  幸  艷
右正本證明與原本無異。
如不服本判決，應於判決送達後十日內向本院提出上訴狀( 應附繕本 )。
                                      書記官    廖  明  娟
中      華      民      國    九十      年      八    月     三十一     日
附錄本案論罪科刑法條全文：
刑法第二百七十六條（過失致死罪）
因過失致人於死者，處二年以下有期徒刑、拘役或二千元以下罰金。
從事業務之人，因業務上之過失犯前項之罪者，處五年以下有期徒刑或拘役，得併科
三千元以下罰金。


司法院資訊處製作；財團法人民間司法改革基金會備份。
